臺灣高雄地方法院刑事判決　　　　　　　　　　　　　九十一年度易字第三六號
　　公　訴　人　臺灣高雄地方法院檢察署檢察官
　　被　　　告　乙○○
右列被告因違反家庭暴力防治法案件，經檢察官聲請簡易判決處刑（九十年度偵字第
一七三五六號），本院旗山簡易庭認不宜以簡易判決處刑（九十年度旗簡字第一七五
號），簽移本院依通常程序審理，本院判決如左：
    主  文
乙○○連續違反法院依家庭暴力防治法第十三條所為之禁止直接騷擾行為及命遷出住
居所之通常保護令裁定，處拘役肆拾日，如易科罰金，以參佰元折算壹日。
    事  實
一、乙○○係甲○○○之配偶，二人間具有家庭暴力防治法第三條第一款所定之家庭
    成員關係。乙○○因於民國八十九年十月十七日下午四時三十分許有對甲○○○
    實施精神等不法侵害行為，經甲○○○向本院聲請民事通常保護令，並經本院民
    事庭於八十九年十一月二十九日以八十九年度家護字第九九○號民事通常保護令
    ，裁定乙○○不得對甲○○○實施身體或精神上不法侵害之行為，並不得直接或
    間接對甲○○○為騷擾行為，且應於八十九年十二月八日中午十二時前遷出甲○
    ○○位於高雄縣內門鄉內門村內門五十一號住居所，將全部鑰匙交付甲○○○，
    保護令之有效期間為十個月；詎乙○○於收受該民事通常保護令後，竟基於違反
    民事通常保護令之概括犯意，在上開保護令有效期間內，自九十年七月間某日起
    至同年九月七日晚間八時許止，連續未經甲○○○之同意，即返回上開高雄縣內
    門鄉○○村○○路五十一號甲○○○之住處，並對甲○○○為辱罵之騷擾行為，
    而為違反上開法院所為之通常保護令裁定。嗣於九十年九月七日晚間八時許，乙
    ○○在該住處二樓浴室內施用第一級毒品海洛因（施用第一級毒品部分業經檢察
    官聲請本院裁定送強制戒治中），經甲○○○報警處理，而於同日晚間九時十分
    許，為警在上址當場查獲。
二、案經甲○○○訴由高雄縣警察局旗山分局報告臺灣高雄地方法院檢察署檢察官聲
    請簡易判決處刑。
    理  由
一、訊據被告乙○○固坦承有於前揭時間返回被害人甲○○○住處二、三次之事實，
    惟矢口否認有何違反保護令之犯行，辯稱：伊都是回去看小孩的，有經過伊太太
    同意云云。然查，右揭事實，業據被害人甲○○○迭於警訊、偵查中及本院審理
    時指述綦詳；而被告為警於九十年九月七日晚間九時十分許，在被害人甲○○○
    上開住處施用第一級毒品海洛因，並經本院以九十年度毒聲字第五五七六號裁定
    送觀察勒戒後，認有繼續施用毒品傾向，再依本院以九十年度毒聲字第六○一二
    號裁定送戒治處所施以強制戒治一年等情，為被告所不否認，並有本院戒治處分
    書及臺灣高等法院被告全國前案紀錄表各一紙在卷可憑；再參以茍若被告確有得
    被害人之同意返家探視小孩，則被害人理應就本件被告違反保護令之犯行不予追
    究，豈有再報警究辦被告違反保護令犯行之理，是被告前開所辯顯係事後卸飾之
    詞，不足採信。此外，復有本院八十九年度家護字第九九○號民事通常保護令一
    份附於警卷可稽。本件事證明確，被告犯行洵堪認定。
二、按通常保護令係依家庭暴力防治法第十三條之規定所為之裁定，雖有違反上開保
    護令依同法第五十條第一款至第五款數款應處罰之裁定情形，仍應認係一個違反
    保護令罪。故核被告乙○○前開違反法院所為之通常保護令裁定之內容之行為，
    係犯家庭暴力防治法第五十條第二款、第三款之違反保護令罪。其先後多次違反
    保護令之行為，時間緊接，所犯係構成要件相同之罪，顯係基於概括之犯意所為
    ，應依連續犯之規定，論以一罪，並加重其刑。又公訴人雖未就被告於九十年九
    月七日以外違反保護令之犯行提起公訴，然該部分事實因與本件起訴之犯罪事實
    ，有連續犯之裁判上一罪關係，為起訴效力所及，本院自應併予審理。爰審酌被
    告多次實施家庭暴力行為，漠視法院所為之民事保護令裁定，造成被害人身心上
    之創痛，所為非是，惟念其犯後坦承部分犯行，態度良好等一切情狀，量處如主
    文所示之刑，並諭知易科罰金之折算標準，以資懲儆。
據上論斷，應依刑事訴訟法第四百五十二條、第二百九十九條第一項前段，家庭暴力
防治法第五十條第二款、第三款，刑法第十一條前段、第五十六條、第四十一條第一
項，罰金罰鍰提高標準條例第二條，判決如主文。
中      華      民      國    九十一    年      三      月     十二     日
                                    臺灣高雄地方法院刑事第一庭
                                        法  官    陳玉聰
右正本證明與原本無異。
如不服本判決，應於判決送達後十日內，向本院提出上訴狀。
                                        書記官    鄭淑臻
中    華    民    國      九十一    年      三      月        十二      日
附錄本判決論罪科刑法條全文：
家庭暴力防治法第五十條第二款、第三款
違反法院第十三條、第十五條所為之下列裁定者，為本法所稱之違反保護令罪，處三
年以下有期徒刑、拘役或科或併科新台幣十萬元以下罰金：
  二  禁止直接或間接騷擾、接觸、通話或其他連絡行為。
  三  命遷出住居所。
